【裁判字號】    99,聲,123
【裁判日期】    990604
【裁判案由】    停止執行
【裁判全文】
臺灣板橋地方法院民事裁定               99年度聲字第123號
聲  請  人  乙○○○
相  對  人  國泰世華商業銀行股份有限公司
法定代理人  甲○○
上列當事人間停止執行事件，本院裁定如下：
    主  文
聲請人供擔保新臺幣壹拾萬元後，本院九十九年度司執字第二
二０九三號拍賣抵押物強制執行事件之強制執行程序，於本院九
十九年度訴字第一０三二號債務人異議之訴事件判決確定前應暫
予停止。
    理  由
一、按有回復原狀之聲請或提起再審或異議之訴，或對於和解為
    繼續審判之請求，或提起宣告調解無效之訴、撤銷調解之訴
    ，或對於許可強制執行之裁定提起抗告時，法院因必要情形
    或依聲請定相當並確實之擔保，得為停止強制執行之裁定，
    強制執行法第18條第2項定有明文。
二、本件聲請人以其向本院提起債務人異議之訴為理由，聲請裁
    定停止本院99年度司執字第22093 號拍賣抵押物強制執行事
    件之強制執行程序。
三、本院調取該執行卷宗及本院99年度訴字第1032號債務人異議
    之訴卷宗審究後，認為聲請人之聲請為有理由，應予准許。
    按債務人依強制執行法第18條第2項所供之擔保，係備供債
    權人因停止強制執行程序所受損害之賠償，其數額應依強制
    執行程序停止後，債權人因不能即時取償所受之損害額定之
    ，非以執行標的物之價值為依據。經查相對人主張其就上開
    抵押權之被擔保債權為新臺幣（下同）392,222元及其中368
    ,906元自民國96年4月18日起至清償日止，按年利率百分之
    19.7計算之利息，上開利息計算至99年6月4日，共計3年1月
    又17日，則被擔保債權為619,606元（392,222＋368,906×1
    9.7％×3又47/365＝619,606，元以下均四捨五入），而依
    司法院所公布之各級法院辦案期限實施要點第2點規定，民
    事第一、二、三審辦案期限分別為1年4個月、2年、1年，合
    計為4年4個月，以此推估相對人於本案訴訟審理期間因不能
    經由強制執行程序即時取償所受之損害額為13萬元（計算式
    為：619,606×5%×4又4/12＝134,247，萬位數以下四捨五
    入），爰以此數額作為聲請人應提供擔保之金額。
四、據上論結，本件聲請為有理由，依強制執行法第18條第2 項
    ，裁定如主文。
中    華    民    國    99    年    6     月    4     日
                  民事第三庭    法  官  楊千儀
以上正本係照原本作成。
如對本裁定抗告，須於裁定送達後10日內向本院提出抗告狀，並
應繳納抗告裁判費新臺幣1,000元。
中    華    民    國    99    年    6     月    4     日
                                書記官  劉鴻傑

司法院資訊處製作；財團法人民間司法改革基金會備份。
